【裁判字號】    92,上易,570
【裁判日期】    920502
【裁判案由】    贓物
【裁判全文】
臺灣高等法院刑事判決                            九十二年度上易字第五七○號
    上  訴  人
    即  被  告  壬○○
    選任辯護人  孔令則律師
    上  訴  人
    即  被  告  丁○○
    選任辯護人  黃明郎律師
右上訴人因贓物案件，不服臺灣板橋地方法院九十年度易字第三二四○號，中華民國
九十一年十二月十八日第一審判決（起訴案號：臺灣板橋地方法院檢察署八十八年度
偵字第一二七三九號）提起上訴，本院判決如左：
    主  文
上訴駁回。
    事  實
一、壬○○於民國八十三年間因贓物罪，經臺灣高雄地方法院判處有期徒刑八月，上
    訴後復經臺灣高等法院高雄分院判決駁回確定，於八十六年七月六日縮短刑期執
    行完畢；丁○○於八十六年間因竊盜罪，經本院判處有期徒刑八月確定，於八十
    六年十一月十二日（原判決誤載為八十六年十一月二十四日）縮短刑期執行完畢
    。詎均不知悔改，竟共同基於收受贓物之犯意聯絡，自八十八年三月二十二日起
    ，以經營礦泉水工廠為由，共同向不知情之王明宗、吳森林承租臺北縣三峽鎮○○路三十九巷（原判決誤載為二十九巷）四十九之一號鐵皮屋，由丁○○自不詳
    姓名之人處取得來源不明之失竊贓車後，交至上開鐵皮屋，由壬○○負責拆解車
    體，再由丁○○將拆解後之零件販售予其他同業。迨八十八年五月十七日下午四
    時三十分許，經警在上開鐵皮屋內查獲正在拆解如附表一所示贓車之壬○○，適
    丁○○自外打0000000000號電話予壬○○，警員乃循線在該鐵皮屋附
    近之臺北縣三峽鎮○○路十一號前查獲丁○○，並扣得其等所有如附表二所示供
    犯罪所用之工具。
二、案經臺北縣政府警察局中和分局報告臺灣板橋地方法院檢察署檢察官偵查起訴。
    理  由
一、訊據被告壬○○、丁○○均矢口否認前開犯行，被告壬○○辯稱：是「吳燦成」
    要其承租臺北縣三峽鎮○○路三十九巷四十九之一號鐵皮屋，亦是由「吳燦成」
    拿車輛來叫其拆解，拆解下來的零件都交給「吳燦成」，其不知道「吳燦成」交
    付之車輛是贓車，僅係單純賺取拆解車輛之利潤云云。被告丁○○辯稱：其係透
    過「吳燦城」與壬○○認識，並向二人購買汽車材料，為警查獲當日，其打電話
    給「吳燦城」表示要前往購買汽車材料，「吳燦城」乃叫其到路口等候，其到達
    路口後打電話給壬○○請其將材料拿出來，未料即遭警查獲云云。惟查：
（一）警員於八十八年五月十七日下午四時三十分在臺北縣三峽鎮○○路三十九巷四
      十九之一號鐵皮屋內查扣之汽車零件，係由如附表一所示之失竊車輛拆解而來
      之事實，業經被害人己○○、丙○○、戊○○、庚○○、乙○○於警訊中確認
      無訛（見偵查卷第二二至二七頁），並有車輛失竊資料個別查詢表（見偵查卷
      第三四至三九頁）、贓物認領保管單（見偵查卷第四七至五十頁）及現場照片
      （見偵查卷第四六頁）附卷可稽，堪以認定。被告壬○○雖爭執上開被害人之
      指認是否屬實（見本院卷第三六頁），圖藉由否定上開車輛為贓車而脫免其贓
      物罪責，惟上開車輛中，除乙○○所有之車牌號碼Ｆ二─七八四一號自小貨車
      係於當日上午八時甫失竊，未及拆解而可清晰辯識外，其餘車輛亦均有扣得車
      殼、車牌、引擎等零件，而有車身號碼、車牌號碼、引擎號碼可供比對。參以
      證人即查獲本案之員警甲○○證稱：「我們叫鑑識組來採證，用廠牌、顏色來
      比對，也有小客車車牌電腦一打就是失竊了，另外一片一片的，因為每種車子
      顏色都不一樣，有的門剛拆下來就在旁邊」「我們一定是根據引擎或車身號碼
      等線索，根據贓物領據：：：而且有到現場指認」（見本院卷第六一頁），可
      知被害人之指認係經專業人員詳細比對、過濾後始為之，其等之指認既有所本
      ，被告壬○○任意指摘實屬無據。至被告壬○○另爭執乙○○所有之車輛於本
      案查獲當日失竊，何以該車駛入鐵皮屋時警方未發現云云（見本院卷第四一頁
      ），惟該車失竊之時間為當日上午，已如前述，而員警係於該日下午始前往查
      緝，業經證人甲○○、辛○○到庭證述屬實（見本院卷第五九、六十頁），時
      間上並無何不符之處，此部分之指摘亦屬無據。
（二）被告壬○○於警訊時對於其拆解贓車之行為並無爭執，且供稱是受僱於被告丁○○所為（見偵查卷第十三頁）。其後雖改稱是受僱於「吳燦成」云云，惟仍
      明白表示知道其拆解的車輛是贓車（見偵查卷第八十四頁反面）。後經檢察官
      聲請羈押，其於法院訊問時，對於查獲之車輛係贓車仍供承不諱（見臺灣板橋
      地方法院八十八年度聲羈字第二七七號刑事卷宗第三、四頁）。經法院准予羈
      押並禁止接見通信後，除提出自白狀表示是被告丁○○提供上開贓車供其拆解
      ，其不認識「吳燦成」外（見偵查卷第一一九頁），八十八年七月十二日，同
      年七月十六日偵訊時均再次供承知道拆解之車輛是贓車（見偵查卷第一二二、
      一四一頁）。直至原審九十一年十月二十一日審理時，被告壬○○始翻異其詞
      ，表示不知「吳燦成」要其拆解的車輛是贓車云云（見原審卷第二三九頁），
      其後並稱「吳燦成」告知其車子是保險公司報廢不要的云云（見原審卷第二七
      五頁），然不僅所述前後齟齬，衡諸如附表一所示其拆解之車輛，除被害人丙○○所有之車輛年份為一九九四年外，其餘均為一九九六至一九九八年份之汽
      車，距本案查獲時間甚近，而前開被害人丙○○所有車輛，為ＢＭＷ廠牌之進
      口轎車，此有車輛失竊資料個別查詢報表可佐（見偵查卷第三四至三九頁），
      均甚有財產價值。而本案查獲時，亦無扣得如證人即臺北縣汽車材料商業同業
      公會總幹事吳鶯蘭所稱買賣中古車需具備之買賣契約或環保署開立的廢棄車證
      明（見原審卷第二四一頁），是如附表一所示車輛顯均非廢棄之車輛。被告壬○○既具拆解汽車之專業，當能判斷車輛是否已廢棄，且其當時甫因贓物罪執
      行完畢，並因竊取汽車案於法院審理中，有臺灣臺南地方法院八十八年度易緝
      字第一一五號刑事判決可稽（見偵查卷第二一七、二一八頁），理應加倍注意
      ，其卻將一般人均可知具財產價值之車輛當成廢棄車輛拆解，有違常情。而審
      酌被告壬○○承租鐵皮屋時，係以經營礦泉水工廠為由，業經證人王明宗、吳
      森林證述屬實（見原審卷第九二、九四頁），而現場確實有堆放為數甚多之礦
      泉水以為掩護，有照片可證（見原審卷第四六頁），參以證人甲○○所證：「
      他們和汽車工廠一樣，外面沒有招牌，還隔起來，我們從裡面看進去看到用水
      箱故意把大門隔起來，又根據線報很可疑，又符合一般汽車解體工廠的犯罪手
      法」之現場狀況（見本院卷第六一頁）及證人辛○○所證：「（當時情形？）
      我們先包圍廠房，因為都沒有來開門，我們有聽到倉庫內有解體車輛的聲音，
      後來我們是從窗戶進入，進入後我們就開始找裡面人員，我們發現壬○○已經
      躲起來了：：：」之查獲情節（見原審卷第一五五頁），倘被告壬○○不知情
      ，何需為掩人耳目之行為，且警察到場時何需躲藏？其對拆解之車輛係屬贓車
      之事實，顯知之甚稔，應認其於偵訊時所稱知道拆解之車輛係贓車為可採。至
      被告雖自始辯稱是受僱他人云云，惟被告壬○○既曾前往承租該充為拆解工廠
      之鐵皮屋，有租賃契約可證（見偵查卷第四一至四四頁），與一般受僱者係單
      純受僱不同，而其負責實際拆解之工作，有扣案如附表二所示之拆解工具可佐
      ，分擔之工作量並不亞於被告丁○○，參以上開扣案之記事本所載「良入二萬
      」、「蘇一萬」、「良入五仟、蘇五仟」之內容，均認二人間實係分工關係。
（三）被告丁○○雖亦否認犯行，辯稱：只是向吳燦城購買零件而前去拿貨云云，然
      查：
    １被告丁○○供稱向「吳燦城」購買汽車零件之主要依據，即為被告壬○○之供
      詞。被告壬○○於警訊、偵審中多次供承受僱他人從事拆解贓車販售牟利之行
      為，已如前述，其先於警訊中稱：丁○○是解體工廠的老闆，都以拆解國產小
      型車為主，其受僱於丁○○一個多月，車子的車牌都是丁○○在處理，其到現
      場時有的車有牌，有的車無牌等語（見偵查卷第十三頁反面、第十四頁）。八
      十八年五月十八日偵訊時則改稱：其係受僱於「吳燦成」，在警訊中稱受僱於
      丁○○，是因丁○○要來買材料，當時警方查獲要其交待，就說是他等語（見
      偵查卷第八十二頁）。經法院羈押並禁止接見通信後，除具狀表示其確實不認
      識「吳燦成」，車輛都是由丁○○帶回拆解工廠，之前改稱受僱於「吳燦成」
      是受丁○○所託，欲幫丁○○脫罪，「吳燦成」的名字是丁○○告訴他的等語
      ，甚至表示其所以未對警員說出實情，是因丁○○曾在中和派出所當過警員，
      怕其與警員有聯絡（見偵查卷第一一七至一一九頁）。八十八年七月十二日及
      十六日偵訊時，復為相同供詞（見偵查卷第一二一、一二二、一四一頁）。起
      訴後，又改稱其為「吳燦成」所僱用，並稱：「（為何在偵查中稱車子都是丁○○開回工廠的？）是警察叫我供出丁○○，我當時不知道『吳燦成』的名字
      ，剛好丁○○來買材料，所以我就說出他的名字」（見原審卷第三八頁），其
      後即均為相同供述。審酌被告壬○○供稱是受僱於丁○○之時點，皆屬為警緝
      獲或被收押禁見而處於無法與丁○○聯絡之狀態，而改口稱是「吳燦成」僱用
      時，則係處於行動自由之情況，二者相較，自以後者之供詞較易受他人影響。
      參以其於原審翻供時，對於為何供出丁○○時，表示是因「我當時不知道『吳
      燦成』的名字：：：」云云，惟之後在表示聯絡不到「吳燦成」之情形下，對
      吳燦成之描述愈來愈具體，甚至知道「吳燦成」之年籍、綽號，顯不合情理，
      是被告壬○○事後雖附和被告丁○○之說詞稱僱用其之人係「吳燦成」，尚難
      遽信。
    ２經原審訊問被告二人「吳燦成」真實姓名，被告壬○○供稱：係「吳燦成」，
      是成功的「成」云云（見原審卷第五二頁），其於自白書中，亦是記載「吳燦
      成」（見偵查卷第一一八頁）；被告丁○○則稱：「吳燦城」，是土城的「城
      」云云（見原審卷第五二頁），二人所供不一，對於原審所問「吳燦成（城）
      」是否有戴眼鏡之特徵，所述亦不相符（見原審卷第一一四、一一五頁）。又
      偵查中警員提示「吳燦成」口卡（附於偵查卷第一二五頁）供被告壬○○指認
      ，原審亦提示全國「吳燦成」及「吳燦城」之年籍資料（見原審卷第八五、八
      八頁）供被告壬○○、丁○○辨認，其等均無法確定何人為所稱之「吳燦成」
      或「吳燦城」（見原審卷第一一四、一一五、二四三頁）。再被告壬○○稱：
      「吳燦成」綽號「阿明」，約四十五歲左右，行動電話為000000000
      0，臺北市人，八十六年在臺南監獄認識（見偵查卷第一二四頁反面），於原
      審審理時，又稱「好像在桃園（認識），他是有留手機給我」（見原審卷第四
      二頁）、「（吳燦成之電話號碼？）我忘記了。我們是在桃園火車站附近的電
      動遊藝場認識的」（見原審卷第五十頁）、「桃園火車站附近的電玩店認識的
      。是被抓到三、四個月前認識他的」（見原審卷第一一三頁），所述認識之過
      程互相矛盾。被告丁○○稱：「吳燦城」之行動電話號碼「00000000
      00」（見偵查卷第一四三頁反面），不僅與壬○○所述之電話號碼不同，經
      原審查詢結果，二支電話持機人均非「吳燦城」，分係劉永升及王憲男，此有
      遠傳電信股份有限公司風險管制中心傳真函文二份可證（見原審卷第五七、五
      九頁），且證人劉永升到庭證稱不認識吳燦城（見原審卷第九四頁）。被告壬○○、丁○○所指之「吳燦成（城）」為同一人，確有上開差異，縱被告二人
      記憶有模糊，亦不應南轅北轍相差如此之遠，所述益徵可疑。
    ３再就被告丁○○所稱至壬○○與「吳燦城」所經營之汽車拆解工廠購買汽車材
      料之交貨過程，經原審隔離訊問被告壬○○與丁○○，先訊以被告壬○○，其
      答稱：「（五月十七日那天，吳燦成是否有說丁○○要買何材料？）有的，他
      有告訴我要買一片車門」、「為何不是丁○○告訴你，而是由吳燦成告訴你？
      ）因為我是幫吳燦成拆解，所以他才交代我」（見原審卷第三九頁）、「（如
      何拿貨？）是吳燦成先打電話給我，他有交代說不要讓別人知道，也叫人不要
      到工廠去拿貨，他交代我如何做我就怎麼做」「（丁○○是否有要到工廠拿貨
      ？）有的，但我說不要到工廠拿貨」「（丁○○是否有詢問不能到工廠拿貨？
      ）沒有」「（是否有告訴他為何不能到工廠拿貨？）我只有告訴他是老闆交代
      的，老闆交代在哪邊拿貨，就在哪邊拿貨」「（丁○○是打電話給你，還是吳
      燦成打電話給你他到達？）有一次是丁○○打電話給我說他到了，其餘都是吳
      燦成跟我聯絡叫我將貨拿出去」等語，再經訊以被告丁○○，其則答稱：「（
      去向壬○○拿貨時，是否都是你打電話給壬○○說你到了，叫他拿貨出來？）
      是的，都是我打電話給壬○○，而且我第一次有說要到工廠拿貨，他叫我不要
      去」「（你是否有問原因？）他說路不好走」「（是否有其他原因？）沒有，
      他只有講路不好走而已，並沒有說其他原因」等語（見原審卷第一一五至一一
      七頁），二人所供之交貨過程亦顯有矛盾，參以被告丁○○於警訊中則未曾提
      及向「吳燦城」購買汽車材料之事，反稱：係向壬○○購買汽車零件等語（見
      偵查卷第十頁），與其於偵查中所供亦有齟齬，則被告丁○○辯稱當日係向「
      吳燦成」購買汽車材料一節，亦有疑義。
    ４本件查獲之經過，業據證人甲○○於偵查中證稱：「我們在三峽大同路三九巷
      四九之一號鐵皮屋內查獲一位拆解的人員，名叫壬○○，並供稱他們老闆是綽
      號『阿良』，當時剛好丁○○打電話進來，跟他說三峽那邊已出事，叫他要小
      心，過二十分鐘又打一通電話給蘇說，外面很多警察叫他不要出去，我們就猜
      測余某應該在附近，我就和組長出外查詢，發現余某在大同路十一號前持大哥
      大在講電話，覺得可疑就上前盤查，發現他上一通電話就打給壬○○工廠，所
      以就確定是他」「（如何得知他們通話內容？）因我剛好在壬○○旁邊，壬○○有回答，而第一通電話時，我還要蘇某說沒出事，這是在查獲蘇某時就與他
      溝通，請他配合辦案」「（余某稱他電話是聯繫要買汽車材料，有無此可能性
      ？）就我所聽到的電話內容，是他要通知蘇某出事，並非聯絡買材料」（見偵
      查卷第一九八頁背面），於本院審理時復證稱：「我們習慣抓到一個人一定讓
      他的電話響，當時我們就站在他的旁邊聽」等語（見本院卷第六三頁），另證
      人警員辛○○於審理中亦證稱：「（丁○○何時打電話進來？）約一個小時左
      右，在我們進入現場後，有人打電話過來，因為我們不讓壬○○接行動電話，
      我們有查來電電話號碼」等語（見原審卷第一五四、一五五頁），核與被告壬○○所稱：「那時候的確丁○○打電話來說他已經來到這邊，但是講話的內容
      我記不大起來。警察有在我身邊，但不是靠在我耳朵旁邊聽，丁○○打電話進
      來說他已經到三峽這個地方」等情相符（見本院卷第六三頁），被告丁○○雖
      稱一般打電話無法聽到內容云云（見本院卷第七八頁），惟上開員警既係因偵
      辦案件刻意傾聽，本不得與一般情形相提並論，且從一方之答話中，亦非不得
      聽出雙方談話內容之端倪，而「丁○○購買物品」及「丁○○告知壬○○不要
      出去」之對話顯有極大差距，員警自無混淆之理，而此於前開論述相互以參，
      可知被告二人所稱：壬○○受僱於「吳燦成」，丁○○係向「吳燦城」購買汽
      車材料云云，均係卸責之詞，此與被告丁○○亦不否認其有販售汽車中古零件
      之事實相互以參（見本院卷第八一頁），則被告壬○○稱被告丁○○負責提供
      車輛，其拆解後再由丁○○負責銷售一節，堪予採信，二人確係共犯無訛。
    ５至被告丁○○雖於偵查、審理中雖舉鐵皮屋之出租人王明宗、吳森林，以證其
      並未與被告壬○○共同承租鐵皮屋拆解贓車云云，惟觀此二證人於偵訊時，王
      明宗先證稱：「當時是兩人來，但另一人是誰其記不清楚了」（見偵查卷第一
      六二頁反面）、「（是否丁○○？）記不清楚了」，吳森林證稱：「當時對方
      僅一人前來」「（認識丁○○否？）不認識，只有在案發時電視上看到」後（
      見偵查卷第一六三頁），證人王明宗又改稱「（為何說二人？）當時旁邊有其
      他看房子的，所以誤會」（見偵查卷第一六三頁），對於前往與之訂約之人僅
      確定為被告壬○○，至於是否有人與壬○○同往，所證前後不同。原審對二證
      人訊以同一問題，證人王明宗證稱：「簽約時是壬○○自己來簽的，當時我也
      有去，壬○○是一個人來跟我講，旁邊有無其他人我也不清楚」「（為何在偵
      查中稱有二個人來簽約？）因為當時就在事務所裡面簽約的，我有看到壬○○
      有與別人打招呼，我不知道是否是一起來的」（見原審卷第七一、七二頁），
      證人吳森林證稱：「我只注意看契約內容，我不知道是否有帶人來」（見原審
      卷第七六頁），對於幾人到場簽約均一再避重就輕。審酌被告壬○○、丁○○
      承租該鐵皮屋本系供作拆解贓車之不法行為之用，而證人既係出租人，為免捲
      入事端，語多保留實屬常情，此由證人王明宗稱：「（是否知道壬○○承租鐵
      皮屋作何用？）是做礦泉水，後來我有去鐵皮屋看，確實有礦泉水」，而刻意
      隱瞞該屋有拆解汽車之事實，益徵明瞭。參以被告二人既屬共犯關係，共同前
      往承租與常情並不相違，應認證人王明宗一開始所稱有人陪同前往之證詞為可
      採，是上開證人之證詞實難採為有利於被告丁○○之認定。
    ６另被告丁○○再舉與之交易之汽車材料行負責人黃昌智、謝景良、張正忠到庭
      證述曾與其等交易購買汽車材料，並經其等證述無誤（見原審卷第一九四至一
      九六頁、第二一○至二一二頁），惟被告丁○○經營有關汽車材料之買賣，為
      求貨源充足，併向多家材料行購買汽車材料，無違常情，此與被告丁○○經營
      拆解贓車之行為亦無排斥關係，從而被告丁○○前開所辯均係卸責之詞不足採
      信，被告壬○○嗣再更改前詞，辯以不知所拆解之車輛為贓物云云，亦非可採
      。
（五）按收受贓物罪為贓物罪之概括規定，凡與贓物罪有關，不合於搬運、寄藏、故
      買、牙保贓物，而其物因他人財產犯罪已成立贓物之後，有所收受而取得持有
      者均屬之（最高法院八十二年度台非字第一八八號裁判要旨參照）。查本件被
      告丁○○、壬○○共同承租鐵皮屋拆解贓車牟利，已如前述，惟訊據被告丁○○迭於偵審中均否認涉犯本件犯行，被告壬○○則於警訊中先稱：拆解之贓車
      係被告丁○○偷來的云云，又稱：係「吳燦城」偷來的云云，於審理中復稱：
      「吳燦城」只有說是保險公司報廢不要的車子云云，就有關上開贓車之來源，
      未有一致之供述，此外遍查全卷，並無被告丁○○、壬○○拆解之贓車係以有
      償買受之方式所購得之依據，參諸前開見解，應認被告丁○○、壬○○之行為
      僅屬收受贓物。
（六）扣案如附表二所示之物，除手機是被告二人犯罪聯絡之用，記事本係記載二人
      出售贓物分款、拆解車種之用，餘均為為被告壬○○與丁○○供拆解贓車所用
      之物，被告壬○○原不否認上開物品為其所有，惟事後為符合所稱係受僱於「
      吳燦成」之辯詞，改稱：工具是「吳燦成」買給其使用，記事本非其所有云云
      （見本院卷第八五頁），而被告丁○○則自始否認前開物品與其有關（見本院
      卷第八五頁）。審酌上開物品係警員於拆解工廠當場查獲之拆解工具，而記事
      本內除記載分款金額、拆解汽車之車種，其內所載「0000000000」
      手機號碼，係被告丁○○所有，業經被告壬○○供承在卷（見偵查卷第十頁）
      上開手機則係警員當場查獲被告二人用以聯絡之工具，是上開物品應認均係被
      告二人所有無訛，其等上開辯詞無非均係為符合其等所辯情節的卸責之詞，不
      足採信。
（七）綜上所述，被告二人犯行明確，堪予認定。
二、核被告丁○○、壬○○所為，均係犯刑法第三百四十九條第一項收受贓物罪。公
    訴人認本件係故買贓物，應有未洽，惟社會基本事實同一，本院自得依法變更起
    訴法條。被告丁○○、壬○○其二人彼此間，有犯意聯絡及行為分擔，為共同正
    犯。被告二人先後多次收受贓物之犯行，時間緊接，所犯均屬構成要件相同之罪
    ，顯係基於概括犯意反覆為之，爰依連續犯之規定論以一罪，並依法加重其刑。
    又被告壬○○於八十三年間因贓物罪，經臺灣高雄地方法院判處有期徒刑八月，
    上訴後復經臺灣高等法院高雄分院判決駁回確定，於八十六年七月六日縮短刑期
    執行完畢；丁○○於八十六年間因竊盜罪，經本院判處有期徒刑八月確定，於八
    十六年十一月十二日（原判決誤載為八十六年十一月二十四日）縮短刑期執行完
    畢，此有本院被告全國前案記錄表及臺灣高等法院檢察署刑案紀錄簡覆表可稽，
    其等於有期徒刑執行完畢五年內，再犯有期徒刑以上之罪，均為累犯，爰依刑法
    第四十七條之規定，遞加重其刑。
三、原審認被告所犯罪證明確，適用刑法第二十八條、第五十六條、第三百四十九條
    第一項、第四十七條（原判決誤載為第四十八條）、罰金罰鍰提高標準條例第一
    條前段之規定，並審酌被告二人之素行、智識程度、犯罪之動機、目的、手段、
    所生危害等一切情狀，各量處有期徒刑八月。至扣案如附表二所示之物（即原判
    決之附表三，原判決誤載為附表二），為被告二人所有且供犯罪所用之物（原判
    決漏未載明係被告二人所有），均依刑法第三十八條第一項第二款之規定宣告沒
    收，核其認事用法均無不合，量刑亦屬妥適。被告二人上訴，否認犯行，指摘原
    判決不當云云，惟本件事證已明，且原判決已就量刑情狀妥為斟酌，其等所提上
    訴，為無理由，應予駁回。
據上論斷，應依刑事訴訟法第三百六十八條，判決如主文。
本案經檢察官郭弘佑到庭執行職務。
中      華      民      國    九十二    年      五      月      二      日
                              臺灣高等法院刑事第十一庭
                                  審判長法  官  楊  照  男
                                        法  官  陳  炳  彰
                                        法  官  王  詠  寰
右正本證明與原本無異。
不得上訴。
                                        書記官  駱  麗  君
中      華      民      國    九十二    年      五      月      二      日
附錄本案論罪科刑法條
刑法第三百四十九條
收受贓物者，處三年以下有期徒刑、拘役或五百元以下罰金。
搬運、寄藏、故買贓物或為牙保者，處五年以下有期徒刑、拘役或科或併科一千元以
下罰金。
因贓物變得之財物，以贓物論。
附表一：
┌───┬───────┬───────┬────────┬───────┐
│被害人│車號、出廠年份│  失竊時間    │  失竊地點      │查扣現狀      │
├───┼───────┼───────┼────────┼───────┤
│己○○│ＣＴ─○八六二│八十八年五月十│桃園縣蘆竹鄉新南│部分車殼      │
│      │號白色自小客車│二日下午六時  │路一段三○五巷內│              │
│      │、一九九七年  │              │                │              │
├───┼───────┼───────┼────────┼───────┤
│丙○○│ＨＧ─○○九九│八十八年五月八│臺北縣樹林鎮中正│引擎、輪胎、電│
│      │號黑色自小客車│日上午九時許  │六三五號前      │腦、音響、轉動│
│      │、一九九四年  │              │                │軸            │
├───┼───────┼───────┼────────┼───────┤
│戊○○│Ｔ二─七二五三│八十八年五月十│臺北縣土城市自強│車牌二面、車體│
│      │號綠色自小客車│四日下午二時  │街二五號前      │（不含內裝及引│
│      │、一九九八年  │              │                │擎）          │
├───┼───────┼───────┼────────┼───────┤
│庚○○│Ｋ七─六二七七│八十八年五月七│臺北縣中和市防汛│四車門、引擎蓋│
│      │號綠色自小客車│日下午九時許  │道路            │、車頂、保險桿│
│      │、一九九七年  │              │                │、後車箱蓋    │
├───┼───────┼───────┼────────┼───────┤
│乙○○│Ｆ二─七八四一│八十八年五月十│臺北縣新莊市民安│尚未遭拆解    │
│      │號藍色自小貨車│七日上午八時  │西路四六八巷內  │              │
│      │、一九九六年  │              │                │              │
└───┴───────┴───────┴────────┴───────┘
附表二：
  梅花扳手三支、開口扳手八支、一字起子二支、活動扳手一支、剪刀一支、鐵鎚一
  支、鉗子一支、快速扳甘一支、扳甘一支、六角扳手二支、記事本一本、電話二支


司法院資訊處製作；財團法人民間司法改革基金會備份。
